臺灣嘉義地方法院刑事判決　　　　　　　 96年度易字第424號
公　訴　人　臺灣嘉義地方法院檢察署檢察官
被　　　告　甲○○
上列被告因竊盜案件，經檢察官提起公訴（96年度偵字第5079號
），本院判決如下：
    主 文
甲○○犯竊盜罪，處有期徒刑肆月，如易科罰金，以新臺幣壹仟
元折算壹日。
    事  實
一、甲○○基於意圖為自己不法所有之犯意，於民國96年5月15
    日中午12時至14時許，在嘉義縣民雄鄉民雄國中（起訴書誤
    載為民鄉國中）旁，見臺灣電力股份有限公司（下稱電力公
    司）人員將電線桿挖起施工中，乃趁電力公司人員不注意之
    際，徒手竊取該公司所有放置路旁之TPC、PVC電纜線1捲總
    長25公尺，得手後，即將上開電線放置於嘉義縣民雄鄉菁埔
    村15鄰菁埔10-2號住所庭院前。嗣於96年6月24日上午9時30
    分許，為巡邏員警查覺上揭電纜線放置該處有異，循線查知
    上情，並扣得電纜線1批。
二、案經嘉義縣警察局民雄分局報告臺灣嘉義地方法院檢察署檢
    察官偵查起訴。
    理  由
一、訊之被告甲○○固坦承於上開時、地取得電力公司所有TPC
    、PVC電纜線1捲共25公尺，得手後即將電線放置在其位於嘉
    義縣民雄鄉菁埔村15鄰菁埔10-2號住所庭院前等節，惟矢口
    否認有何竊盜犯行，辯稱伊係今年農曆5月3日在北港鄉水林
    鄉撿到上開電纜線云云。惟查，被告於警詢、偵查中均供稱
    伊係於民國96年5月15日中午12時至14時許，在嘉義縣民雄
    國中旁地上撿起來剪的，當時電力公司的人挖起電線桿施工
    時，（將電纜線）拉起來收整捲在那邊等語，並經本院當庭
    勘驗警詢、偵查時之詢問筆錄無訛，復參以證人即電力公司
    大林服務所人員乙○○於本院審理時，結證以：系爭電纜線
    由伊認領無訛，該電纜線上印有「PVC」字樣，為台電的記
    號，所以是電力公司的電線；該批電線仍屬供電中的電線，
    可以使用；不論是否可以使用或者廢棄電纜線，電力公司都
    會回收，不可能任意棄置等語，堪認系爭電纜線屬電力公司
    所有物品，並非任意棄置之廢棄物，被告自不得任意取得占
    有，是被告辯稱系爭電纜線係伊在北港鄉水林鄉撿得，伊並
    無竊盜犯行云云，尚難憑採。此外，復有贓物認領保管單1
    紙、照片14張及扣案電纜線1批可資佐證，被告犯行洵堪認
    定，應依法論科。
二、核被告所為，係犯刑法第320條第1項竊盜罪。公訴人固以被
    告攜帶扣案之剪鉛線剪至上開時、地竊取系爭電纜線，因認
    被告所為，係犯刑法第321條第1項第3款之加重竊盜罪。惟
    查，被告雖於警詢中稱伊在電線桿的地下撿起來剪的，然矢
    口否認有攜帶任何工具至現場，堅稱現場有人挖好好，收整
    捲在那邊等語，有本院勘驗筆錄可稽。再從證人乙○○於本
    院審理時證述：「本案不是故意剪的，是不知道到哪裡撿到
    的…」、「（為何確定本案贓物不是剪下的？）是短短的，
    好幾節，應該是電桿的接地線，而不是電桿上的電纜線」、
    「偷的人會從桿上的接頭剪斷，再從地面往下挖把接地線的
    銅棒剪斷後抽下來。這種（扣案電纜線）係屬低壓電線，可
    能為電線桿內之接地線，也有可能是電桿與電桿中間電纜線
    間之低壓電線」等節以觀，系爭電纜線既無法排除係電桿中
    心之接地線，則被告是否有必要大費周章先爬上電桿剪斷接
    頭，再自地面下挖剪斷接地線銅線後，僅區區盜取25公尺之
    接地線？是以，本案既有可疑，即無法排除被告供述伊係趁
    電力公司人員施工時，將已挖好之整捲電線取走之情節。此
    外，又無其他證據足資證明被告確實攜帶扣案剪鉛線剪前往
    現場竊取系爭電纜線，依罪疑為有利被告認定之法則，自應
    採信被告係徒手竊取整捲電纜線之辯解。是以，公訴意旨認
    應依加重竊盜罪處斷，尚有未洽，惟起訴事實相同，爰依法
    變更起訴法條。爰審酌被告國小畢業之智識程度、竊取電纜
    線之犯罪動機、犯罪手段、所竊得之財物價值不高且已發還
    被害人，暨被告否認犯行等一切情狀，量處如主文所示之刑
    ，並諭知易科罰金之折算標準，以資懲儆。末查扣案之電纜
    線削皮刀2支及剪鉛線剪1支，尚難認係供本案犯罪所用之物
    ，即不為沒收諭知，附此敘明。
據上論斷，應依刑事訴訟法第299條第1項前段、第300條，刑法
第320條第1項、第41條第1項前段，判決如主文。
本案經檢察官邱美英到庭執行職務
中　　華　　民　　國　　96　　年　　8　　月　　21　　日
                  刑事第四庭    法　官　王慧娟
上列正本證明與原本無異。
如不服本判決，應於判決送達後十日內向本院提出上訴狀，上訴
書狀依法應敘述具體理由，如未敘述具體理由者，應於上訴期間
屆滿後二十日內補提理由書於本院（均應附繕本）。告訴人或被
害人如對於本判決不服者，應具備理由請求檢察官上訴，其上訴
期間之計算係以檢察官收受判決正本之日期為準。
中　　華　　民　　國　　96　　年　　8　　月　　22 　　日
                        　　書記官　黃子祝
附錄法條：
中華民國刑法第320條第1項
意圖為自己或第三人不法之所有，而竊取他人之動產者，為竊盜
罪，處5年以下有期徒刑、拘役或5百元以下罰金。
